【裁判字號】    98,易,244
【裁判日期】    980824
【裁判案由】    賭博
【裁判全文】
臺灣雲林地方法院刑事判決               98年度易字第244號
公  訴  人  臺灣雲林地方法院檢察署檢察官
被      告  乙○○
            辛○○
            庚○○
            癸○○○
            丙○○
            戊○○
            壬○○
            子○○
上  一  人
選任辯護人  張蓁騏律師
被      告  甲○○
上列被告因賭博案件，經檢察官提起公訴（98年度偵字第166 號
），本院判決如下：
    主  文
乙○○共同犯聚眾賭博罪，處有期徒刑伍月，如易科罰金，以新
臺幣壹仟元折算壹日。扣案之天九牌壹副、三K 伯爵推筒仔壹副
、三K 伯爵推筒仔拾陸粒、撲克牌副、骰子玖拾顆、賭資
新臺幣肆仟壹佰元及無線電對講機貳部均沒收之。
辛○○共同犯聚眾賭博罪，累犯，處有期徒刑肆月，如易科罰金
，以新臺幣壹仟元折算壹日。扣案之天九牌壹副、三K 伯爵推筒
仔壹副、三K 伯爵推筒仔拾陸粒、撲克牌副、骰子玖拾顆
、賭資新臺幣肆仟壹佰元及無線電對講機貳部均沒收之。
庚○○、癸○○○、丙○○、戊○○、壬○○、子○○、甲○○
均犯賭博罪，各處罰金新臺幣仟元，如易服勞役，均以新臺幣
壹仟元折算壹日。扣案之天九牌壹副、三K 伯爵推筒仔壹副、三
K伯 爵推筒仔拾陸粒、撲克牌副、骰子玖拾顆及賭資新臺
幣肆仟壹佰元均沒收之。
    事  實
一、辛○○前因恐嚇取財案件，經臺灣彰化地方法院以97年度易
    緝字第22號判處有期徒刑3 月確定，並於民國97年10月23日
    執行完畢。詎其仍不知警惕，與乙○○共同基於意圖營利，
    供給賭場、聚眾賭博及在公眾得出入之場所賭博財物之犯意
    聯絡，由乙○○於97年12月1 日向不知情之鐘天鴻承租位於
    雲林縣斗南鎮○○路285 號作為賭博場所，並僱請辛○○擔
    任把風工作。於97年12月16日晚上8 時許，乙○○先通知辛○○前往上址1 樓，持無線對講機與人在2 樓之乙○○確認
    賭客身分，即前來之人需經辛○○通報乙○○，由乙○○詢
    問在場者是否為熟識之人，確認無誤後，乙○○始從樓上將
    門打開，讓賭客上樓。乙○○復通知庚○○、癸○○○、丙○○、戊○○、壬○○、子○○、甲○○等人前往上址賭博
    。庚○○、癸○○○、丙○○、戊○○、壬○○、子○○、
    甲○○於92年12月16日晚上9 時許陸續到達，並基於在公眾
    得出入場所賭博財物之犯意，利用筒仔麻將等為賭具，由乙○○與庚○○、癸○○○、丙○○、戊○○、壬○○、子○○等人在上開公眾得出入之場所對賭金錢，其方式為每人每
    次下注最少1 百元，總下注金額累計2 千元，乙○○即可抽
    頭1 百元，並以點數大小為輸贏，即點數較大者，以1 賠1
    之比例將賭金歸該人所有。嗣於97年12月17日凌晨零時10分
    許，為警在上址查獲，並扣得天九牌1 副、三K 伯爵推筒仔
    1 副、三K 伯爵推筒仔36粒（起訴書誤載為6 粒）、撲克牌
    3 副、現金4 千1 百元、骰子93顆（起訴書誤載為97顆）及
    乙○○所有供確認賭客身分用之無線電對講機2 部、房屋租
    賃契約書1 份。
二、案經雲林縣警察局斗南分局報請台灣雲林地方法院檢察署檢
    察官偵查起訴。
    理  由
壹、程序部分（證據能力之認定）：
一、按被告以外之人於檢察事務官、司法警察官或司法警察調查
    中所為之陳述，與審判中不符時，其先前之陳述具有較可信
    之特別情況，且為證明犯罪事實存否所必要者，得為證據，
    刑事訴訟法第159 條之2 定有明文。本案辯護人為被告子○○辯護稱乙○○之警詢筆錄，為被告以外之人於審判外之陳
    述，無證據能力。經查，乙○○於本院審理作證時，否認僱
    傭庚○○、丙○○、戊○○、壬○○、子○○等人在查獲現
    場抽頭、把風、載運賭客，此情與其在警詢中之陳述明顯不
    符。而乙○○於警局製作筆錄時，係經員警告知權利事項（
    見警卷第1 頁），參酌其於本院審理時證稱：我在警局確有
    說過那些話，不是警察逼我說的（見本院卷第202 頁反面、
    第203 頁反面），且證人即當時為乙○○製作筆錄之警員柯
    柄欽於本院亦證稱：當時乙○○之精神狀況良好，不會緊張
    ，這些內容都是他自己說出來的，我們沒有脅迫或是以其他
    不正方法迫使他為該等陳述（見本院卷第216 頁反面）。綜
    上，乙○○該份警詢筆錄係在其自由意識下所述，並由警員
    如實記載，未受任何不正外力干擾，本院認乙○○97年12月
    17日之警詢筆錄具有較為可信之特別情況，又為證明本案被
    告庚○○、丙○○、戊○○、壬○○、子○○是否共同涉犯
    意圖營利供給賭場及聚眾賭博罪所必要，依上開規定及說明
    ，自具有證據能力。
二、按被告以外之人於偵查中向檢察官所為陳述，除顯有不可信
    之情況者外，得為證據，刑事訴訟法第159 條之1 第2 項定
    有明文。檢察官在偵查中對被告以外之人所為之偵查筆錄，
    性質上屬傳聞證據，惟刑事訴訟法規定檢察官代表國家偵查
    犯罪、實施公訴，依法其有訊問被告、證人及鑑定人之權，
    證人、鑑定人並須具結，而實務運作時，檢察官偵查中向被
    告以外之人所取得之陳述，原則上均能遵守法律規定，不致
    違法取供，其可信度極高，職是，被告以外之人前於偵查中
    已具結而為證述，除反對該項供述得具有證據能力之一方，
    已釋明「顯有不可信之情況」之理由外，不宜遽指該證人於
    偵查中之陳述不具證據能力。本案證人乙○○、辛○○在檢
    察官面前之證述筆錄（見偵查卷第105-107 頁、第111-112
    頁），係檢察官令其等以證人身分具結後所為之證述，有證
    人結文2 紙附卷可稽（見偵查卷第109 頁、第114 頁），被
    告及辯護人並未提及檢察官在訊問時有不法取供之情形，亦
    未釋明上開證人之證述有何顯不可信之情況，依上開規定，
    上開證人在檢察官之證述筆錄，自得作為本案證據使用。
三、按被告以外之人於審判外之陳述，雖不符刑事訴訟法第159
    條之1 至之4 等4 條規定，而經當事人於審判程序同意作為
    證據，法院審酌該陳述作成時之情況，認為適當者，亦得作
    為證據，同法第159 條之5 第1 項定有明文。經查，除乙○○、辛○○上開在檢察官面前之證述筆錄外，本判決後開引
    用各該被告以外之人於審判外之陳述，原則上均不得作為證
    據，惟被告及辯護人在本院審理中均明示同意上開證據可供
    證據使用（見本院卷145-146 頁）。本院審酌上開證據製作
    時之情況，並無違法不當之情事，認為以之作為證據應屬適
    當，揆諸前開規定，應認該等證據例外具有證據能力。
貳、實體部分：
一、被告乙○○、辛○○、庚○○、丙○○、戊○○、壬○○、
    子○○、甲○○部分：
    上開事實，業據被告乙○○、辛○○、庚○○、丙○○、戊○○、壬○○、子○○、甲○○於本院審理時坦承不諱，並
    經乙○○於本院以證人身分具結證述明確，並有臺灣雲林地
    方法院檢察署檢察官98年4 月2 日現場勘驗筆錄暨現場圖1
    份在卷可憑，及天九牌1 副、三K 伯爵推筒仔1 副、三K 伯
    爵推筒仔36粒、撲克牌3 副、現金4 千1 百元、骰子93顆、
    無線電對講機2 部、房屋租賃契約書1 份扣案可佐。據此足
    認被告乙○○、辛○○、庚○○、丙○○、戊○○、壬○○
    、子○○、甲○○前開自白均與事實相符，應可採信。綜上
    所述，本案事證明確，被告乙○○、辛○○、庚○○、丙○○、戊○○、壬○○、子○○、甲○○等人之犯行洵堪認定
    ，均應予依法論科。
二、被告癸○○○部分：
  (一)訊據被告癸○○○固不否認於上開時間，遭警在前揭賭場查
    獲之事實，惟矢口否認有何賭博犯行，辯稱：當天有人邀我
    去跳舞，要我在那裡等，後來我看樓下沒人，就上2 樓看看
    ，剛好警察來，就叫我上去，不能下樓，我並沒有賭博云云
    。經查：
  1.證人乙○○於檢察官偵查中證稱：我在雲林縣斗南鎮○○路
    285 號經營賭場，當天遭警查獲除了我及辛○○之外，其餘
    41人都是來賭博的（見偵查卷第106 頁、第107 頁）。而癸○○○於97年12月17日凌晨零時10分許，確實為警在上開處
    所查獲，並經解送警局及臺灣雲林地方法院檢察署製作筆錄
    之事實，業據癸○○○於本院所自承，復有癸○○○之警詢
    及偵訊筆錄各1 份可憑（見警卷第98頁、偵查卷第124-126
    頁）。再者，員警於查獲本案時，在現場扣得天九牌1 副、
    三K 伯爵推筒仔1 副、三K 伯爵推筒仔36粒、撲克牌3 副、
    現金4 千1 百元、骰子93顆、無線電對講機2 部，亦有扣押
    物品目錄表存卷足考（見警卷第124 頁）。該等扣案物依乙○○於本院所證，均係作為賭博使用之器具（見本院卷第20
    9 頁），核與吾人之一般生活經驗相符。由上開證據資料顯
    示，乙○○確實在雲林縣斗南鎮○○路285 號，提供天九牌
    、推筒仔、骰子等物作為賭具供不特定之多數人前來聚賭，
    被告癸○○○既為警在賭博現場查獲，則其前來該處賭博之
    可能性極高，是乙○○證稱所有遭警查獲之人都是來賭博的
    乙情，應屬有據，可以採信。
  2.乙○○於97年12月16日僱請辛○○在雲林縣斗南鎮○○路28
    5 號1 樓擔任把風工作，前來該處之人，均需先由辛○○以
    無線電對講機通報2 樓之乙○○，俟乙○○回應為其熟識之
    人，或由乙○○詢問在場之賭客確認為其等介紹前來賭博之
    人後，乙○○始自行或隨機請在門邊者開門，使其上樓等情
    ，業據證人辛○○於檢察官偵查中證述明確（見偵查卷第11
    1-112 頁），並與證人乙○○於本院證述之情節一致（見本
    院卷第196 頁、第198 頁反面）。另證人丁○○於檢察官偵
    查中及本院均證稱：當日接獲線報前往，該處1 樓客廳有1
    男子辛○○手持對講機，我控制住他，客廳右邊樓梯口有一
    道門上鎖，我問辛○○有無鑰匙，後來我在桌上看見一付鑰
    匙，就由其他同事持該鑰匙開鎖上樓（見偵查卷第193 頁、
    本院卷第216 頁反面、第218 頁）。檢察官於98年4 月2 日
    前往現場勘驗，其勘驗結果載明「進入鐵門為落地窗，內為
    客廳，落地窗外右側尚有一道一米半之小門，往上為通往該
    棟二樓之樓梯，緊鄰小門在客廳內亦有一道白鐵小門，係客
    廳通往樓梯之門防，因此通往樓梯只有這二緊鄰之小門出入
    。」有現場勘驗筆錄、現場圖各1 份及照片11幀在卷可參（
    見偵查卷第195-203 頁）。由上開證人之證詞及現場實際狀
    況可知，雲林縣斗南鎮○○路285 號由1 樓通往2 樓之樓梯
    口另隔出2 道相通之白鐵門，並均可上鎖。而乙○○、辛○○所證2 人以無線電對講機相互確認來者何人後始放行之情
    節，與一般社會大眾所認知，進入賭場前需先過濾身分，以
    免有人滲透或遭警查獲之常情不悖。是乙○○、辛○○證稱
    其等將1 樓樓梯口之白鐵門上鎖，經雙重確認為賭客後始得
    上樓等情，應信為真。依此，癸○○○既得通過上開身分過
    濾而進入2 樓，顯見其確實知悉該處為賭場，並經審核通過
    進入其內賭博甚為明確。
  3.至癸○○○固以前詞置辯。惟細譯其辯詞，癸○○○經查獲
    初於警詢時係供稱：「我一個人前往該賭博場所找朋友。」
    （見警卷第99頁）其當日經警移送臺灣雲林地方法院檢察署
    ，經檢察官訊問時則稱：「我不認識他們，我是去二樓那裡
    找護膚的朋友聊天，結果那朋友回去了，我找不到他，我在
    二樓要下來時，警察就來了，不讓我下來。」（見偵查卷第
    125 頁）另其於本院準備程序時，改稱：「我是去找朋友『
    阿菊仔』，要學跳舞，但我去到那裡，警察就來了。」（見
    本院卷第115 頁）嗣於本院審理時又改稱：「就是有人邀我
    去跳舞，要我在那裡等，後來我看樓下沒有人，想要上2 樓
    看看，剛好警察來，就叫我上去。」（見本院卷第208 頁反
    面）綜計癸○○○之辯解計有前述「找護膚的朋友聊天」、
    「要去該處學跳舞」、「與友人相約在該處等候」之不同，
    倘若該情確為癸○○○自己親身經歷之事實，當無可能出現
    不同說法，已見其辯詞反覆不一，顯有臨訟編篡之虞，可信
    度不高。況且，依癸○○○之年籍資料所示，其於案發當時
    為55歲之婦女，卻與人相約在凌晨零時許學跳舞，要與常情
    有違。另該處並非經營護膚美容業，當日也無人表示係前來
    護膚美容，亦據證人乙○○、丁○○於本院證述明確（見本
    院卷第196 頁、第197 頁、第217 頁反面），癸○○○何能
    至該處尋覓護膚的朋友？末者，癸○○○所述該處1 樓無人
    看管，係其自行開門走上2 樓之情狀，明顯與前述乙○○、
    辛○○所證，賭客皆需通過審核始得上樓之情節有異，復與
    一般賭場若非熟客難以進入之常情不符，均難信為真。
  (二)綜上述，依乙○○、辛○○之證詞及現場查獲情狀，已可確
    信癸○○○係前往該處賭博，其上開辯詞無非飾卸之詞，委
    無足採。本案事證明確，被告癸○○○賭博犯行堪可認定，
    應予依法論科。
三、論罪科刑之理由：
  (一)核被告乙○○、辛○○之所為，均係犯刑法第266 條第1 項
    前段之在公眾得出入場所賭博財物罪、同法第268 條前段及
    後段之意圖營利，提供賭博場所及聚眾賭博罪。乙○○、辛○○就上開犯行，均有犯意之聯絡及行為之分擔，為共同正
    犯。其2 人均係基於一個賭博犯意之決定，達成其同一犯罪
    之各個舉動，乃一行為觸犯上開3 罪名，屬想像競合犯，均
    應從情節較重之意圖營利聚眾賭博罪處斷。
  (二)核被告庚○○、癸○○○、丙○○、戊○○、壬○○、子○○、甲○○之所為，均係犯刑法第266 條第1 項前段之在公
    眾得出入場所賭博財物罪。
  (三)按「對向犯」係2 個或2 個以上之行為者，彼此相互對立之
    意思經合致而成立之犯罪，如賄賂、賭博、重婚等罪均屬之
    ，因行為者各有其目的，各就其行為負責，彼此間無所謂犯
    意之聯絡，當亦無適用刑法第28條共同正犯之餘地（最高法
    院著有81年台非字第233 號判例參照）。是本案被告等人涉
    犯普通賭博罪部分，並不成立共同正犯，附此敘明。
  (四)被告辛○○前因恐嚇取財案件，經臺灣彰化地方法院以97年
    度易緝字第22號判處有期徒刑3 月確定，並於97年10月23日
    執行完畢，有卷附之臺灣高等法院被告前案紀錄表1 份可憑
    ，其於受有期徒刑執行完畢後，5 年以內故意再犯有期徒刑
    以上之本罪，為累犯，依刑法第47條第1 項規定，加重其刑
    。
  (五)本院審酌被告乙○○不思以正當工作賺取金錢，提供場所聚
    眾賭博，並從中抽頭賺取費用，更藉此與現場賭客賭博財物
    ，辛○○為圖短利，受僱乙○○在現場把風、確認賭客身分
    ，均有害於社會善良風俗，另被告庚○○、癸○○○、丙○○、戊○○、壬○○、子○○、甲○○等人在公眾得出入之
    場所賭博財物，憑偶然之事實，互爭勝負，以決定財物之得
    喪，足啟僥倖之心，亦有礙健全社會生活及治安秩序，法紀
    觀念均屬淡薄，惟念及除癸○○○外，其餘被告均坦承犯行
    ，尚能知錯，乙○○居於主導地位，辛○○僅為受薪階級，
    依指示行事，參與犯罪情節較輕，且其等賭博之時間僅有1
    日等一切情狀，各量處如主文所示之刑，並分別諭知易科罰
    金及易服勞役之折算標準。
四、沒收部分：
  (一)扣案之天九牌1 副、三K 伯爵推筒仔1 副、三K 伯爵推筒仔
    36粒、撲克牌3 副、骰子93顆，為當場賭博之器具；另扣案
    之賭資4 千1 百元，為在賭檯上之財物，均據被告等人供承
    在卷，且有查獲現場照片可稽，依刑法第266 條第2 項規定
    ，不問屬與被告等人與否，均併予宣告沒收之。
  (二)至扣案之無線電對講機2 部，係被告乙○○所有，供其經營
    賭場確認賭客身分之用，業據乙○○供承在卷，在共犯責任
    範圍內，併依刑法第38條第1 項第2 款規定，均予以宣告沒
    收之。
  (三)至房屋租賃契約書1 份，核與本案犯罪並無直接關聯，爰不
    另為沒收之諭知，附此敘明。
五、不另為無罪諭知部分：
  (一)公訴意旨另以：被告庚○○、丙○○、戊○○、壬○○、子
    ○○、甲○○基於意圖營利提供賭博場所及聚眾賭博之犯意
    ，由乙○○在上址僱傭戊○○安排莊家，甲○○、子○○負
    責抽頭，庚○○、壬○○負責下注湊人數，另壬○○兼在2
    樓持無線電對講機把風，丙○○載運賭客，而從中牟利，因
    認被告庚○○、丙○○、戊○○、壬○○、子○○、甲○○
    另涉犯刑法第268 條之意圖營利供給賭博場所及聚眾賭博罪
    嫌等語。
  (二)按犯罪事實應依證據認定之，無證據不得認定犯罪事實；又
    不能證明被告犯罪者，應諭知無罪之判決，刑事訴訟法第15
    4 條第2 項、第301 條第1 項分別定有明文。再檢察官就被
    告犯罪事實，應負舉證責任，並指出證明之方法，亦為刑事
    訴訟法第161 條第1 項所明定。因此，檢察官對於起訴之犯
    罪事實，應負提出證據及說服之實質舉證責任。倘其所提出
    之證據，不足為被告有罪之積極證明，或其指出證明之方法
    ，無從說服法院以形成被告有罪之心證，基於無罪推定之原
    則，自應為被告無罪之判決（最高法院92年台上字第128 號
    判例意旨參照）。
  (三)公訴意旨認被告庚○○、丙○○、戊○○、壬○○、子○○
    、甲○○涉犯上開犯行，係以乙○○於警詢中之證述為據。
    經查，乙○○於警詢中固證稱：我僱用戊○○負責排誰輪流
    作莊家，甲○○、子○○負責清場抽頭，庚○○、壬○○下
    注湊人數，壬○○兼在2 樓持無線電對講機把風，丙○○開
    車載運賭客（見警卷第3 頁）。惟依同份筆錄所示，乙○○
    供承「我們是以筒仔麻將為賭具比大小，都是以我為莊家，
    供賭客下注。」（見警卷第2 頁）。職是，該賭博方式既均
    由乙○○擔任莊家，即無所謂僱請戊○○負責安排賭客為莊
    家之情事，已見乙○○於警詢中所述僱請戊○○等人負責之
    事項有所矛盾。而乙○○於本院作證時，具結改證稱：我只
    是打電話請庚○○、丙○○、戊○○、壬○○、子○○、甲○○他們來賭博，沒有用錢僱傭他們，我在警局說只僱用辛○○，警察說那有可能，照正常賭場不是都有很多人負責不
    同項目，我一時緊張，才將我認識的朋友都說出來（見本院
    卷第197 頁反面、第202 頁）。乙○○前後證詞歧異，除更
    加證明其單一指證存有疵累外，本院觀諸乙○○經警查獲於
    同日移送雲林地檢署時，經檢察官訊問：「你僱傭戊○○、
    甲○○、子○○、壬○○、辛○○等人？」乙○○以證人身
    分證稱：「我僱傭辛○○一天一千元。」「97年12月16日晚
    上7 點開始，我打電話跟戊○○、庚○○、丙○○、壬○○
    、子○○、甲○○，我只有認識這6 個人，我告訴他們今天
    在體育場護膚美容2 樓有賭博。」（見偵查卷第106 頁）依
    乙○○同日在檢察官偵查中之證詞，均未再提及僱傭庚○○
    、丙○○、戊○○、壬○○、子○○及甲○○等人，甚且在
    檢察官明確指出是否僱傭庚○○等人時，回稱僅僱傭辛○○
    1 人。該等情狀，與乙○○於本院證稱其於警詢初始僅陳稱
    僱傭辛○○1 人，因遭警質疑，故將其認識之友人全部說出
    之情境相符，顯見其於警詢中所述是否為真，容有合理之懷
    疑。再者，證人丁○○於本院亦證稱：查獲當時，樓下係由
    辛○○持無線電對講機把風，樓上好像是乙○○拿的，也是
    乙○○帶我去另一間通往陽台的門後取出無線電（見本院卷
    第215 頁）。從丁○○之證詞可知，為警查獲當時，辛○○
    係在1 樓持無線電對講機把風，2 樓之無線電對講機則由乙○○本人持用，此情與乙○○、辛○○於本院均一再證稱人
    員之過濾係由辛○○通報乙○○確認之狀相符，顯可認定當
    時在2 樓持有對講機者乃乙○○，而非壬○○，益徵乙○○
    於警詢中所述壬○○兼在2 樓持對講機把風一情，與事實明
    顯不符。
  (二)綜上所述，公訴人認被告庚○○、丙○○、戊○○、壬○○
    、子○○、甲○○涉犯意圖營利供給賭博場所及聚眾賭博罪
    嫌部分，僅有乙○○之證詞，而乙○○於警詢中之證述存有
    上開瑕疵而無可採信。此外，復查無其他積極證據足資證明
    其等確有與乙○○共同意圖營利提供賭博場所及聚眾賭博之
    犯行，依前揭說明，自不得遽以刑法第268 條之罪相繩。然
    公訴人認被告庚○○、丙○○、戊○○、壬○○、子○○、
    甲○○此部分犯行與前開其等涉犯普通賭博罪部分，有想像
    競合犯之裁判上一罪關係，本院爰不另為無罪之諭知。
據上論斷，應依刑事訴訟法第284 條之1 前段、第299 條第1 項
前段，刑法第28條、第266 條第1 項前段、第2 項、第268 條、
第47條第1 項、第55條、第41條第1 項前段、第42條第3 項前段
、第38條第1 項第2 款，刑法施行法第1 條之1 第1 項、第2 項
前段，判決如主文。
本案經檢察官己○○到庭執行職務。
中    華    民    國    98    年    8     月    24    日
                  刑事第五庭    法  官  曾鴻文
以上正本證明與原本無異。
如不服本判決應於收受判決後10日內向本院提出上訴書狀，並應
敘述具體理由；其未敘述上訴理由者，應於上訴期間屆滿後20日
內向本院補提理由書（均須按他造當事人之人數附繕本）。「切
勿逕送上級法院」。
                                書記官  顏錦清
中    華    民    國    98    年    8     月    24    日
附錄本案論罪科刑法條全文
中華民國刑法第266條（普通賭博罪與沒收物）
在公共場所或公眾得出入之場所賭博財物者，處 1 千元以下罰金
。但以供人暫時娛樂之物為賭者，不在此限。
當場賭博之器具與在賭檯或兌換籌碼處之財物，不問屬於犯人與
否，沒收之。
中華民國刑法第268條（圖利供給賭場或聚眾賭博罪）
意圖營利，供給賭博場所或聚眾賭博者，處 3 年以下有期徒刑，
得併科 3 千 元以下罰金。


司法院資訊處製作；財團法人民間司法改革基金會備份。
